【裁判字號】    97,基簡,843
【裁判日期】    971022
【裁判案由】    清償債務
【裁判全文】
臺灣基隆地方法院民事判決             97年度基簡字第843號
原      告  台新國際商業銀行股份有限公司
法定代理人  丁○○
訴訟代理人  甲○○
被      告  乙○○
                    （
訴訟代理人  丙○○
上列當事人間請求清償債務事件，本院於中華民國97年10月15日
辯論終結，茲判決如下：
    主  文
被告應給付原告新臺幣壹拾捌萬捌仟貳佰陸拾柒元。
訴訟費用新臺幣壹仟玖佰玖拾元由被告負擔。
本判決得為假執行。
    事實及理由要領
一、本件原告主張：被告於民國（下同）93年６月28日向原告借
    款新臺幣（下同）30萬元，約定借款期間為５年，利息按年
    息11.5％計算，本息自93年６月28日起至98年６月28日止依
    年金法分60期平均攤還，於每月之28日各支付１次，有「台
    新銀行通信貸款申請書」及「台新銀行通信貸款約定書」各
    １件可證。詎被告自97年４月27日起即未再依約支付，依約
    應視為全部到期，經核算尚欠188,267.元未付，迭催不理等
    情，為此依約（消費借貸）提起本件訴訟，請求判命被告如
    數給付。
二、被告則以：伊對於原告所主張之金額有疑義，依伊自行計算
    之結果，將近２萬元之差額；原告應提出計算之明細等語，
    資為抗辯。
三、查原告主張之上開事實，業據原告提出「台新銀行通信貸款
    申請書」、「台新銀行通信貸款約定書」、「通信貸款應行
    注意事項」及電腦列印之客戶帳務查詢單各１件為證，經核
    與原告所述相符，原告之主張自堪信為真實，亦即被告確有
    積欠原告如主文第１項所示之借款未付，依約應負清償之責
    。被告抗辯原告請求之金額多近２萬元云云，毫無依據，自
    不可採。從而原告依約（消費借貸）訴請被告如數給付，自
    屬正當，應予准許。
四、訴訟費用（裁判費）1,990.元，依民事訴訟法第78條之規定
    ，應由敗訴之被告負擔，爰一併確定其數額如主文第２項所
    示。
五、本件係「就民事訴訟法第0427條第１項訴訟（關於財產權之
    訴訟，其標的之金額或價額在新臺幣50萬元以下者）適用簡
    易程序所為被告敗訴之判決」，依民事訴訟法第0389條第１
    項第３款規定，應依職權宣告假執行，爰依職權宣告之。
六、據上論結，本件原告之訴為有理由，依民事訴訟法第0436條
    第２項、第78條、第0389條第１項第３款，判決如主文。
中    華    民    國    97    年    10    月    22    日
                  基隆簡易庭法      官  林金發
以上正本係照原本作成。
如不服本判決，應於本判決送達後20日內向本院提出上訴狀（並
附繕本）及繳納上訴裁判費，上訴於本院合議庭。
中    華    民    國    97    年    10    月    22    日
                            法院書記官  陳錦進


司法院資訊處製作；財團法人民間司法改革基金會備份。
